【裁判字號】    99,財管,4
【裁判日期】    990312
【裁判案由】    選任遺產管理人
【裁判全文】
臺灣雲林地方法院民事裁定               99年度財管字第4號
聲  請  人  臺灣中小企業銀行股份有限公司
代  表  人  丁○○
非訟代理人  甲○○
關  係  人  丙○○○
上列聲請人聲請對被繼承人乙○○選任遺產管理人事件，本院裁
定如下：
    主  文
選任丙○○○為被繼承人乙○○之遺產管理人。
准對被繼承人乙○○（男、民國55年8 月15日出生，國民身分證
統一編號：Ｚ000000000號，最後住所：雲林縣北港鎮○○里○ 鄰
○○路81號，於民國95年3 月27日死亡）之繼承人為公示催告。
被繼承人乙○○之繼承人，應自前項公示催告最後登載新聞紙之
日起，六個月內承認繼承，上述期限屆滿，無繼承人承認繼承時
，被繼承人乙○○之遺產，於清償債權，並交付遺贈物後，如有
賸餘即歸屬國庫。
程序費用新臺幣壹仟元由被繼承人乙○○之遺產負擔。
    理  由
一、本件聲請意旨略以：被繼承人乙○○於民國（下同）95年3
    月27日死亡，其生前曾向聲請人借款未依約清償，然被繼人
    乙○○各順序繼承人均拋棄其繼承權，並經鈞院以95年度繼
    字第327 號准予備查在案，且其親屬會議未於繼承開始後一
    個月內選定遺產管理人，致聲請人無法對其遺產行使權利，
    為此依民法第1176條第6 項、第1177條、第1178條第2 項之
    規定，聲請本院選定丙○○○為其遺產管理人等語。
二、按繼承開始時，繼承人之有無不明，而無親屬會議或親屬會
    議未於1 個月內選定遺產管理人者，利害關係人或檢察官得
    聲請法院選任遺產管理人，並由法院依公示催告程序，定6
    個月以上之期限，公告繼承人，命其於期限內承認繼承；又
    被繼承人之所有繼承人均拋棄其繼承權者，亦準用關於無人
    承認繼承之規定，民法第1177條、第1178條第2 項、第1176
    條第6 項分別定有明文。
三、經查，聲請人主張之上開事實，已據其提出戶籍謄本、債權
    憑證、本院98年12月29日雲院明家喜決95繼字第327 號函、
    繼承系統表、財產歸屬資料清單、土地暨建物登記謄本等件
    為證，並經本院依職權調閱本院95年度繼字第327 號拋棄繼
    承事件案卷查核無訛，足資證明被繼承人乙○○之遺產，確
    屬無人承認繼承之狀態，參以本件未有經親屬會議選定遺產
    管理人之資料，是聲請人聲請本院選定遺產管理人，尚無不
    合。本院審酌關係人丙○○○為被繼承人乙○○之母，且以
    其所有之雲林縣北港鎮○○段260 、261 地號之土地，併同
    被繼承人乙○○所有之雲林縣北港鎮○○段262 地號之土地
    ，以及兩人所共有之雲林縣北港鎮○○段411 建號（門牌地
    址為雲林縣北港鎮○○路81號）之建物為被繼承人乙○○之
    利益供作擔保，向國泰人壽保險股份有限公司借款，並設定
    最高限額抵押權，故關係人丙○○○對於被繼承人之財產狀
    況應較他人知詳。據此，爰選任關係人丙○○○為被繼承人
    乙○○之遺產管理人，並依法為承認繼承之公示催告。
四、依非訟事件法第157 條，裁定如主文。
中    華    民    國    99    年    3     月    12    日
                  家事法庭    法  官  黃 瑞 井
以上正本係照原本作成。
如對本裁定抗告，須於裁定送達後10日內，向本院提出抗告狀，
並應繳納抗告費新臺幣1,000 元。
中    華    民    國    99    年    3     月    12    日
                              書記官  鄭 國 銘

司法院資訊處製作；財團法人民間司法改革基金會備份。
